【裁判字號】    99,裁,647
【裁判日期】    990318
【裁判案由】    資遣
【裁判全文】
最  高  行  政  法  院  裁  定
                                       99年度裁字第647號
上  訴  人  甲○○
訴訟代理人  彭國能  律師
被 上訴 人  行政院國軍退除役官兵輔導委員會
代  表  人  乙○○
訴訟代理人  齊彥良  律師
上列當事人間資遣事件，上訴人對於中華民國98年12月10日臺北
高等行政法院98年度訴字第1486號判決，提起上訴，本院裁定如
下：
    主  文
上訴駁回。
上訴審訴訟費用由上訴人負擔。
    理  由
一、按對於高等行政法院判決之上訴，非以其違背法令為理由，
    不得為之，行政訴訟法第242條定有明文。依同法第243條第
    1項規定，判決不適用法規或適用不當者，為違背法令；而
    判決有同條第2項所列各款情形之一者，為當然違背法令。
    是當事人對於高等行政法院判決上訴，如依行政訴訟法第24
    3條第1項規定，以高等行政法院判決有不適用法規或適用不
    當為理由時，其上訴狀或理由書應有具體之指摘，並揭示該
    法規之條項或其內容；若係成文法以外之法則，應揭示該法
    則之旨趣；倘為司法院解釋或本院之判例，則應揭示該判解
    之字號或其內容。如以行政訴訟法第243條第2項所列各款情
    形為理由時，其上訴狀或理由書，應揭示合於該條項各款之
    事實。上訴狀或理由書如未依此項方法表明，或其所表明者
    與上開法條規定不合時，即難認為已對高等行政法院判決之
    違背法令有具體之指摘，其上訴自難認為合法。
二、被上訴人原所屬榮民工程股份有限公司（以下稱榮工公司）
    為辦理第七梯次專案裁減，遂依據「行政院國軍退除役官兵
    就業輔導委員會會屬事業機構移轉民營人員處理作業規定」
    、「行政院國軍退除役官兵輔導委員會附屬生產事業機構配
    合移轉民營專案裁減人員處理要點」、行政院95年1月19日
    院臺內字第0950080552號函核復榮工公司之「民營化修正執
    行計畫書」及96年10月12日院臺榮字第0960046021號函核定
    之榮工公司「民營化第二次修正執行計畫書」，擬訂「榮工
    公司配合移轉民營第七梯次專案裁減人員作業規定」（下稱
    專案裁減作業規定）及「榮工公司配合移轉民營第七梯次專
    案裁減人員實施程序」（下稱專案裁減實施程序），並依被
    上訴人93年4月29日輔人字第0930004077號函核定之被上訴
    人與榮工公司人事權責劃分表，專案裁減人員實施計畫應由
    被上訴人核定之規定，報經被上訴人97年8月5日輔伍字第09
    70000957號函核定，裁減日期定於97年10月16日。上訴人經
    榮工公司97年9月9日第七次專案裁減委員會第2次會議審議
    通過計畫裁減，上訴人不服提起申訴，復經榮工公司專案裁
    減委員會第3次會議決議仍予裁減。榮工公司依程序陳報被
    上訴人，並經被上訴人97年10月15日輔人字第0970008757號
    函核定上訴人資遣，榮工公司遂於97年10月15日以榮工人字
    第0970012157號令發布上訴人資遣，並自97年10月16日生效
    。上訴人不服，向公務人員保障暨培訓委員會（下稱保訓會
    ）提起復審，經保訓會98年6月2日公審決字第0123號復審決
    定駁回在案。嗣上訴人不服，遂提起行政訴訟，經臺北高等
    行政法院98年度訴字第1486號判決駁回，上訴人對之提起上
    訴，主張：原判決對於榮工公司業務是否縮減判斷，竟將上
    訴人從事工作分為主辦業務與兼辦業務，未考量公司就業務
    內容之調整，不等同於業務實際縮減，實不符被上訴人所定
    資遣條件，原判決有判決不備理由或理由矛盾之違法。又原
    判決未細究上訴人為榮民身分，且經銓敘部銓敘合格之公務
    人員，竟未適用法律中明文得準用之規定，誤認公營事業機
    構人員無公務人員保障法適用，排除對上訴人身分得為保障
    之規定，為判決違背法令。原判決認輔導條例第6條及其施
    行細則第4條第1項第1款規定，為該單位任用新進人員或輔
    導就業時所附加義務，認為本件係資遣事件，其性質與保障
    就業不同，然此等規範係基於保障榮民身分之就業保障，何
    以解讀為單就新進就業機構加以保障，而離開就業機構即無
    須保障，有違立法本意，原判決有認事用法之違法。本件資
    遣作業不符被上訴人所主張之專案作業裁減規定內容，原判
    決未審究資遣理由不符規定，而自行作資遣必要性考量，超
    越資遣條件之規範，有認事用法理由不備之違法等語，雖以
    該判決違背法令為由，惟核其上訴理由，係就原審取捨證據
    、認定事實之職權行使，指摘其為不當，並就原審已論斷者
    ，泛言未論斷，或就原審所為論斷，泛言其論斷矛盾，而非
    具體表明合於不適用法規、適用法規不當、或行政訴訟法第
    243條第2項所列各款之情形，難認對該判決之如何違背法令
    已有具體之指摘。依首開規定及說明，應認其上訴為不合法
    。
三、據上論結，本件上訴為不合法。依行政訴訟法第249條第1項
    前段、第104條、民事訴訟法第95條、第78條，裁定如主文
    。
中    華    民    國    99    年    3     月    18    日
                    最高行政法院第六庭
                        審判長法官  吳  明  鴻
                              法官  林  茂  權
                              法官  侯  東  昇
                              法官  劉  介  中
                              法官  黃  秋  鴻
以  上  正  本  證  明  與  原  本  無  異
中    華    民    國    99    年    3     月    19    日
                              書記官  張  雅  琴


司法院資訊處製作；財團法人民間司法改革基金會備份。
